【裁判字號】    98,審訴,3491
【裁判日期】    981028
【裁判案由】    毒品危害防制條例
【裁判全文】
臺灣高雄地方法院刑事判決            98年度審訴字第3491號
                                    98年度審訴字第3492號
公  訴  人  臺灣高雄地方法院檢察署檢察官
被      告  甲○○
上列被告因毒品危害防制條例案件，經檢察官分別提起公訴（98
年度毒偵字第4252號、98年度毒偵字第4643號），由本院合併審
理，被告就被訴事實為有罪之陳述，經告知簡式審判程序之旨，
並聽取被告與公訴人之意見後，本院合議庭裁定由受命法官獨任
進行簡式審判程序，本院判決如下：
    主  文
甲○○施用第一級毒品，累犯，處有期徒刑捌月。又施用第一級
毒品，累犯，處有期徒刑捌月；扣案如附表所示之物，均沒收。
應執行有期徒刑壹年貳月；扣案如附表所示之物，均沒收。
    事  實
一、甲○○前於民國92年間，因施用毒品案件，經本院裁定送觀
    察、勒戒後，認有繼續施用毒品傾向，再裁定令入戒治處所
    施以強制戒治，嗣經裁定停止戒治，而於93年2 月17日自臺
    灣高雄女子戒治所釋放，經臺灣高雄地方法院檢察署檢察官
    認強制執行已逾6 個月，無繼續強制戒治之必要，而以93年
    度戒毒偵字312 號不起訴處分確定。又於94年間，因施用毒
    品案件，分別經本院以94年度訴字第1943號、94年度簡字第
    5504號，各判處有期徒刑10月、5 月確定，嗣經裁定定應執
    行刑有期徒刑1 年2 月確定；又因施用毒品案件，經本院以
    94年度訴字第4389號判處有期徒刑8 月確定，嗣經裁定減刑
    為有期徒刑4 月確定，並與前述有期徒刑1 年2 月部分接續
    執行，而於96年7 月16日執行完畢。詎甲○○仍不知悔改，
    竟分別基於施用第一、二級毒品之犯意，於下列時間、地點
    ，分別施用第一級毒品海洛因與第二級毒品甲基安非他命，
    經警查獲：
  (一)98年5 月6 日凌晨某時許，在其位於高雄縣鳳山市○○○路
    23巷94號租屋處，以將第一級毒品海洛因及第二級毒品甲基
    安非他命一同置於玻璃球內燒烤，吸食煙霧之方式，同時施
    用第一級毒品海洛因及第二級毒品甲基安非他命1 次，而於
    同日早上5 時30分許，搭乘男友袁本根駕駛車號HA-8295 號
    自用小客車，行經臺九公路森永派出所前，為警查獲，經徵
    得其同意採尿送驗結果呈嗎啡、甲基安非他命陽性反應。
  (二)98年7 月8 日凌晨1 時許，在其前揭租屋處，以將第一級毒
    品海洛因及第二級毒品甲基安非他命一同置於玻璃球內燒烤
    ，吸食煙霧之方式，同時施用第一級毒品海洛因及第二級毒
    品甲基安非他命1 次。嗣於同日上午9 時30分許，在其前揭
    租屋處，為警查獲，經徵得其同意採尿送驗結果呈嗎啡、甲
    基安非他命陽性反應，並扣得甲○○所有而供其施用第一、
    二級毒品所用如附表所示之物，以及甲○○所有而與其施用
    第一、二級毒品無關之未開封注射針筒10支，始獲上情。
二、案經高雄市政府警察局移送，以及臺東縣警察局大武分局報
    告臺灣臺東地方法院檢察署呈請臺灣高等法院檢察署移轉臺
    灣高雄地方法院檢察署檢察官偵查起訴。
    理  由
一、本件被告甲○○所犯均係死刑、無期徒刑、最輕本刑為3 年
    以上有期徒刑以外之罪，其於準備程序中就被訴事實為有罪
    之陳述，經本院告知簡式審判程序之旨，並聽取公訴人及被
    告意見後，合議庭裁定由受命法官獨任進行簡式審判程序，
    合先敘明。
二、訊據被告對於上揭時、地，先後2 次同時施用第一級毒品海
    洛因與第二級毒品甲基安非他命之事實，均坦承不諱；而被
    告為警查獲所採之尿液檢體，經分送慈濟大學濫用藥物檢驗
    中心、高雄市立凱旋醫院，以酵素免疫法及氣相層析質譜法
    檢驗結果，均呈現嗎啡、甲基安非他命陽性反應，此有慈濟
    大學98年5 月27日濫用藥物檢驗總表暨臺東縣警察局大武分
    局毒品犯罪嫌疑人尿液採驗作業管制紀錄（代號：D1 4 號
    ）、高雄市立凱旋醫院98年7 月29日濫用藥物尿液檢驗報告
    暨高雄市政府警察局刑警大隊偵五隊15分隊嫌疑人尿液對照
    表（代號：L15161號）各1 份附卷可稽。此外，復有被告所
    有而供其施用第一、二級毒品所用如附表所示之物，扣案可
    憑。是被告先後2 次施用第一、二級毒品之犯行，均堪認定
    ，應予依法論科。
三、核被告所為，係犯毒品危害防制條例第10條第1 項之施用第
    一級毒品罪、同條第2 項之施用第二級毒品罪。被告先後2
    次持有第一、二級毒品後進而施用，其持有之低度行為均應
    為施用之高度行為所吸收，故均不另論其持有毒品罪。被告
    陳稱其先後於98年5 月6 日及同年7 月8 日，均係以玻璃球
    燒烤吸食煙氣之方式，同時施用第一級毒品海洛因及第二級
    毒品甲基安非他命，因參照行政院衛生署管制藥品管理局93
    年12月22日管宣字第0930012251號函，第一級毒品海洛因常
    見之吸食方式有靜脈注射、煙吸及口服等，因扣案之注射針
    筒10支，均未開封，被告復否認使用注射針筒施用第一級毒
    品海洛因，而客觀上亦無任何證據顯示被告係以玻璃球燒烤
    吸食煙氣以外之方法，施用第一級毒品海洛因，基於「罪疑
    有利被告原則」（indubio pro reo ），本院因此認為被告
    先後於98年5 月6 日及98年7 月8 日，均係以玻璃球燒烤吸
    食煙氣之方式，同時施用第一、二級毒品，而一行為觸犯毒
    品危害防制條例第10條第1 項及同條例第10條第2 項之罪，
    為想像競合，應從一重毒品危害防制條例第10條第1 項之施
    用第一級毒品罪處斷，公訴意旨認依數罪併罰論處，容有未
    合。被告所犯上開施用第一級毒品之2 罪間，犯意各別，應
    予分論併罰。被告前因施用毒品案，經法院分別判處徒刑，
    且經裁定定應執行刑有期徒刑1 年2 月確定後，又因施用毒
    品案件，經法院判處有期徒刑並經裁定減刑為有期徒刑4 月
    確定，兩案接續執行，並於96年7 月16日執行完畢，有臺灣
    高等法院被告前案紀錄表1 份在卷可佐，是被告於有期徒刑
    執行完畢後，5 年內故意再犯本件有期徒刑以上之2 罪，均
    為累犯，均應依法加重其刑。本院審酌被告前因施用毒品案
    件，經觀察、勒戒及強制戒治程序，由檢察官不起訴處分，
    再因施用毒品案件，經法院判刑入獄執行完畢後，仍不知悛
    悔，再次施用毒品自戕其身，顯然缺乏戒絕毒品之決心，惟
    念及被告坦承施用第一、二級毒品之事實，且其行為尚未害
    及他人，並斟酌被告之犯罪動機、手段，以及被告之智識程
    度等一切情狀，分別量處如主文所示之刑，並定應執行刑如
    主文所示。扣案如附表所示之物，均為被告所有，且係供被
    告犯本件施用第一、二毒品罪所用，已據被告自承在卷，爰
    均依刑法第38條第1 項第2 款規定，併予宣告沒收。至於扣
    案之注射針筒10支，因非屬違禁物，且被告於本院審理中否
    認該扣案之注射針筒10支，係供其施用第一、二級毒品所用
    。由於注射針筒之用途甚多，非僅止於充作施打毒品之工具
    ，扣案之注射針筒10支，復均未開封，致無從依其使用狀況
    判斷是否曾供施用第一級毒品海洛因或第二級毒品甲基安非
    他命所用，從而，客觀上並無證據顯示扣案之注射針筒10支
    為被告供施用第一、二級毒品所用，依法自不得宣告沒收，
    附此敘明。
據上論斷，應依刑事訴訟法第273 條之1 第1 項、第299 條第1
項前段，毒品危害防制條例第10條第1 項、第2 項，刑法第11條
前段、第55款、第47條第1 項、第38條第1 項第2 款、第51條第
5款 ，判決如主文。
本案經檢察官乙○○到庭執行職務。
中    華    民    國    98    年    10    月    28    日
                  刑事第十庭  法  官  高增泓
以上正本證明與原本無異。
如不服本判決，應於收受送達後10日內向本院提出上訴書狀。
中    華    民    國    98    年    10    月    28    日
                              書記官  王淑娟
附錄本判決論罪科刑法條全文：
毒品危害防制條例第10條
施用第一級毒品者，處6月以上5年以下有期徒刑。
施用第二級毒品者，處3年以下有期徒刑。
附表：
    ┌──┬────────────┬──────┐
    │編號│物品名稱                │數量        │
    ├──┼────────────┼──────┤
    │ 一 │吸食器                  │1組         │
    ├──┼────────────┼──────┤
    │ 二 │鏟管                    │2 支（起訴書│
    │    │                        │誤載為1支） │
    └──┴────────────┴──────┘


司法院資訊處製作；財團法人民間司法改革基金會備份。
